臺灣臺南地方法院刑事判決　　　　　　　94年度簡上字第75號
上訴人　即
被　　　告　乙○○
上列被告因妨害家庭案件，不服本院九十四年度簡字第二０九號
中華民國九十四年二月三日第一審判決（聲請案號：94年度偵字
第209號），提起上訴，本院管轄之第二審合議庭判決如下：
    主  文
上訴駁回。
乙○○緩刑貳年。
    事  實
一、乙○○與甲○○原係夫妻（渠於民國七十四年五月三十一日
    結婚，並於九十三年三月二十二日離婚）。乙○○係有配偶
    之人，竟基於與他人發生性關係之概括犯意，自八十五年間
    起至九十二年間止，在屏東及高雄地區，多次與姓名年籍不
    詳之男子通姦而受孕，並於九十二年九月十九日產下一名男
    嬰郭政鴻，嗣於九十三年一月間，甲○○接獲中央健康保險
    局南區分局通知應辦理郭政鴻全民健康保險加保事宜，始獲
    上情。
二、案經甲○○訴由台灣台南地方法院檢察署檢察官偵查後聲請
    簡易判決處刑。
    理  由
一、前開事實，業據被告乙○○於偵查及本院審理中坦承不諱，
    核與告訴人甲○○指訴情節相符，復有戶籍謄本、結婚登記
    申請書影本、結婚證書影本、出生登記申請書影本、出生證
    明書影本等附卷可稽。另經檢察官採集甲○○、乙○○及乙
    ○○之子郭政鴻三人檢體送法務部調查局進行DNA鑑驗，鑑
    定結果認乙○○極可能（機率百分之99點99）為郭政鴻之生
    母，而甲○○不可能為郭政鴻之生父，此有該局調科肆字第
    09300471540號鑑定通知書在卷足憑。綜上，被告自白核與
    事實相符，事證明確，其犯行應足認定。
二、核被告所為，係犯刑法第二百三十九條前段之通姦罪。其多
    次通姦行為，時間相近，構成要件行為相同，顯係基於概括
    之犯意為之，係連續犯，依法論以一罪，並加重其刑。原審
    以被告犯行明確，依刑事訴訟法第四百四十九條第一項前段
    、第四百五十四條第二項，刑法第五十六條、第二百三十九
    條、第四十一條第一項前段、罰金罰鍰提高標準條例第二條
    ，判處有期徒刑三月，並諭知易科罰金，以三百元折算一日
    ，認事用法，俱無不合，量刑亦屬妥適。被告上訴意旨並未
    指出原判決有何不當，並無理由，應予駁回。末查，被告未
    曾受有期徒刑以上刑之宣告，有台灣高等法院被告全國前案
    紀錄表在卷可按，其因一時失慮致罹刑典，復參酌被告需照
    顧幼子郭政鴻等情，其經此偵審教訓及刑之宣告後，應知警
    惕而無再犯之虞，本院因認所宣告之刑以暫不執行為當，併
    予宣告緩刑二年，用啟自新。
據上論斷，應依刑事訴訟法四百五十五條之一第一項、第三項、
第三百六十八條，刑法第七十四條第一款，判決如主文。
本案經檢察官丙○○到庭執行職務
中　　華　　民　　國　　94　　年　　5　　月　　19 　日
　　　　　　　　　刑事第六庭  審判長  法  官  陳忠鎣
                                      法  官  林勝利
                                      法　官　鍾邦久
以上正本證明與原本無異。
本件不得上訴。
      　　　　　　　　　　　　　　　　書記官　張豐榮
中　　華　　民　　國　　94　　年　　5　　月　　19 　日
